【裁判字號】    88,易,5311
【裁判日期】    890316
【裁判案由】    竊盜
【裁判全文】
臺灣高雄地方法院刑事判決                        八十八年度易字第五三一一號
    公  訴  人  臺灣高雄地方法院檢察署檢察官
    被      告  乙○○
    被      告  丙○○
右列被告因竊盜案件，經檢察官提起公訴（民國八十八年度偵字第二四一四一號），
本院判決如左：
    主  文
乙○○、丙○○共同攜帶兇器竊盜，各處有期徒刑柒月。
Ｔ型板手壹把沒收。
    事  實
乙○○與丙○○共同意圖為自己不法之所有，於民國八十八年九月二十九日淩晨三時
許，在高雄縣鳳山市○○街一五四巷十號前，由丙○○在巷口把風，乙○○持其所有
可作兇器之Ｔ型板手一把破壞電門起動，竊取甲○○○所有之ＯＬＤ─一Ｏ八號重型
機車一輛，得手後供自己共同騎用。嗣於當日上午六時許，其二人騎乘上開機車行經
高雄市三民區○○○○街與重慶街口時，為警查獲，並扣得其所有供行竊犯罪用之Ｔ
型板手一把。案經高雄市政府警察局三民分局移送臺灣高雄地方法院檢察署檢察官偵
查起訴。
    理  由
一、訊據被告丙○○矢口否認右揭竊盜犯行，辯稱：他來我家，叫我載他到華興街牽
    機車，他說他的機車在那裹，我在外面等他，不知道他去偷車云云。但查右揭事
    實，業據被告乙○○於警訊時及偵審中供認不諱。被告丙○○於警訊時亦供承有
    於八十八年九月二十九日凌晨三時許與被告乙○○共同徒步至華興街一五四巷口
    時，由我把風，乙○○進入巷內竊得該機車等情。核與被告乙○○於警訊時所供
    情節相符。被告等二人雖於偵審中均翻異前供，應均係迴護卸責之詞，不足採信
    。且前揭機車為所有置放於右揭地點失竊之事實，亦據被害人甲○○○於警訊時
    陳明在卷，並有警製贓物領據一紙一份附卷可稽，復有行竊用之Ｔ型板手一把扣
    押可資佐証，罪証明確，被告之犯行堪以認定。
二、核被告所為，係犯刑法第三百二十一條第一項第三款之加重竊盜罪。被告乙○○
    與被告丙○○間，就所犯上開之罪，有犯意聯絡及行為分擔，均屬共同正犯。審
    酌被告二人年輕力壯，不知勤奮努力，靠己力購車，竟出手行竊，被告乙○○係
    著手行竊，被告丙○○僅係把風，但乙○○犯後能坦承認錯，所犯情節尚非重大
    等情狀，爰酌情量處如主文所示之刑。。扣押之Ｔ型板手一把為被告所有，已據
    被告於警訊時供明在卷，且係供犯罪所用之物，依刑法第三十八條第一項第二款
    規定，併宣告沒收。
據上論斷，應依刑事訴訟法第二百九十九條第一項前段，刑法第三百二十一條第一項
第三款、第二十八條、第三十八條第一項第二款，罰金罰鍰提高標準條例第一條前段
，判決如主文。
中      華      民      國    八十九  年    三        月      十六      日
                                臺灣高雄地方法院刑事第  庭
                                    法  官  朱  中  和
右正本證明與原本無異。
如不服本判決，應於判決送達後十日內，向本院提出上訴狀。
                                    書記官  邱  靜  銘
中      華      民      國    八十九  年    三        月      十六      日
附錄本判決論罪之法條：
刑法第三百二十一條第一項第三款
犯竊盜罪而有左列情形之一者，處六月以上五年以下有期徒刑：
一、於夜間侵入住宅或有人居住之建築物、船艦或隱匿其內而犯之者。
二、毀越門扇、牆垣或其他安全設備而犯之者。
三、攜帶兇器而犯之者。
四、結夥三人以上而犯之者。
五、乘火災、水災或其他災害之際而犯之者。
六、在車站或埠頭而犯之者。
前項之未遂犯罰之。


司法院資訊處製作；財團法人民間司法改革基金會備份。
